# 请教陈老师，合并层级问题！

提问人：心海拂清风 时间：2014-12-21 23:06:25
1 假设甲公司与 2013 年 1 月 20 日购买了乙公司 10 亿元，乙公司下面有A,B,C,D子公司，公允价值和账面价值差异 1 亿元，乙公司此时需要向甲公司报公允表，乙公司编制合并报表时，是否在各子公司的账面价值的基础上进行合并还是直接按照公允价值进行合并？ 2假设施工企业未按照建造合同准则进行核算，实物中除了上市公司很多企业，这种情况下可以采用别的什么方法呢?此时收入和成本很难控制！操纵的空间很大！谢谢！
该贴已经同步到 心海拂清风的微博

回答人：chenyiwei
1 、两种方法均可，关键是能够满足购买方编制合并报表的需要，保证最后的合并结果正确。 2 、虽然不是上市公司等，没有对外公开财务信息的强制性义务，但仍应尽可能要求规范化操作，否则可能影响审计意见类型。如果确实无法合理估计合同的履行结果，不符合完工百分比法运用条件的，则按准则规定，应按照实际发生且预计可获得补偿的合同成本确认收入，已发生的合同成本结转营业成本，不确认利润。

提问人：心海拂清风 时间：2014-12-22 12:42:41
陈老师国际准则是否有完工法这一说，企业为了避免税收的影响未使用完工百分比法，有许多暂估成本，导致实际发生的成本也很难确定~操纵空间实在很大！有何好的解决办法，谢谢！

回答人：chenyiwei
没有“完工法”这一说。只是一些提供劳务过程较短、同时进行中的劳务合同较多的企业，基于重要性原则和简化考虑，可以采用简化的处理方式。